【裁判字號】    92,易,518
【裁判日期】    920717
【裁判案由】    傷害等
【裁判全文】
臺灣臺北地方法院刑事判決                          九十二年度易字第五一八號
    公  訴  人  臺灣臺北地方法院檢察署檢察官
    被      告  丙○○
右列被告因傷害等案件，經檢察官聲請簡易判決處刑（九十一年度偵字第二四一一六
號），本院簡易庭認不宜以簡易判決處刑，改依通常程序審理，判決如左：
    主  文
丙○○共同傷害人之身體，處有期徒刑參月，如易科罰金以參佰元折算壹日。
其餘被訴部分無罪。
    事  實
一、緣丙○○與甲○○○間，前因詐欺等案件涉訟，經臺灣高等法院以九十一年重上
    更（三）字第一四一號刑事案件審理中（業於九十一年十一月八日判決，九十一
    十二月十九日確定），於民國九十一年八月十九日上午十時許庭訊結束後（開庭
    時間為同日上午九時三十五分），丙○○與一陪同前往開庭之成年女子（真實姓
    名、年籍不詳，以下稱不詳姓名女子）行至臺北市○○○路、貴陽街口「台北市
    立第一女子高級中學」對面路口時，見甲○○○及陪同其前往開庭之友人乙○○
    亦前後立在該處路口等候紅綠燈，竟基於共同傷害乙○○及甲○○○二人身體之
    犯意聯絡，趁渠等不備之際，先由丙○○自乙○○後方揪住其頭髮，該不詳姓名
    傘戳打該不詳姓名女子之腿部時，復由丙○○持拖鞋毆打甲○○○，甲○○○亦
    以雨傘撥擋，雙方並開始拉扯，其間該不詳姓名女子仍持續毆打乙○○。致乙○○受有左眼眶瘀傷五×五公分、左側鼻樑瘀傷及腫脹三×一公分、鼻出血及擦傷
    一×０．二公分等多處傷害；甲○○○受有右額一×０．二分分、右臉０．五×
    ０．五分公、右臂三×三及十四×二公分等多處擦傷，與右眼眶瘀傷一．五×一
    ．五公分之傷害。巷
二、案經甲○○○、乙○○訴由臺灣臺北地方法院檢察署檢察官偵查起訴。
    理  由
壹、有罪部分：
  一訊之被告丙○○固供承於右揭、時地，與甲○○○發生拉扯情事，惟否認有何傷
    害犯行，辯稱係遭甲○○○持雨傘毆打，始動手拉住雨傘把手，因而發生拉扯，
    其本身並受有左眼外傷性虹彩炎及左眼視網膜損傷併出血之傷害，當日既無他人
    同行，亦無毆打行為云云。
  二經查，右揭事實業據告訴人甲○○○、乙○○二人指訴明確，互核相符，並有臺
    北市立和平醫院九十一年八月二十日開立之診斷證明書二件（診斷日期均為同年
    月十九日，見九十一年度他字第五三九一號偵查卷第五、六頁）附卷可稽。次查
    ，乙○○及甲○○○係於九十一年八月十九日上午約十一時左右，隨同到場處理
    之警員前往警局陳明渠等遭毆打受傷之情形，並表示保留告訴而完成備案，復於
    同日前往和平醫院就診，業據彼等陳明在卷，並有臺北市政府警察局中正第一分
    局受理各類案件紀錄表一件暨前開和平醫院診斷證明書二件在卷可憑。是核乙○○及甲○○○二人在庭訊結束後，由臺灣高等法院步行至重慶南路、貴陽街口，
    即因與被告發生衝突，經警前往處理，彼二人於警局時所指述之受傷部分與診斷
    證明書之記載亦屬相符，足證彼等確係於前開衝突過程中受有傷害；參以乙○○
    為四十八年三月出生，於事發時為四十三歲之壯年，且較被告年輕六歲有餘，甲○○○雖年事稍長，亦持有雨傘可為攻擊、抵擋之用，業據彼等均陳明在卷，是
    若乙○○、甲○○○二人果如被告所辯，分別以徒手及持傘毆打之方式，主動攻
    擊被告之頭、手等部位，應無僅致被告左眼部位受傷之可能，而以被告隻身徒手
    毆打之情形而言，亦難想見其可使乙○○、甲○○○二人同時受有前開擦傷及瘀
    傷等多處傷害，因認被告辯稱其一人獨行，且於遭受攻擊時，始動手拉扯雨傘，
    未有毆打情事云云，顯與常情有違，自難採信，應以甲○○○及乙○○指訴之傷
    害情節為可採。本件事證明確，被告犯行洵堪認定。
  三核被告所為係犯刑法第二百七十七條第一項之傷害罪，其與該不詳姓名之女子
    間，互有犯意聯絡與行為分擔，為共同正犯；又渠等於同一時、地，毆打乙○○
    及甲○○○二人成傷，係以一傷害行為同時傷害乙○○、甲○○○二人，屬一行
    為觸犯數罪名之想像競合犯，應從一傷害罪處斷。爰審酌被告因另案纏訟多年，
    而於訴訟期間，夥同他人公然傷人於通衢大道之上，致乙○○、甲○○○二人分
    別受有多處傷害，及其犯後否認犯罪，掩護共犯，未見悔意等一切情狀，量處如
    主文第一項所示之刑，並諭知易科罰金之折算標準。
貳、無罪部分：
  一公訴意旨另以：被告與甲○○○間因詐欺、背信、毀損等案件，經臺灣高等法院
    以九十一年重上更（三）字第一四一號審理中，並於民國九十一年八月十九日上
    午九時三十五分許開庭審理。詎丙○○於庭訊完畢後，竟在臺北市○○路一二七
    號臺灣高等法院門口，公然辱罵甲○○○「老娼頭，所以絕子絕孫」等語，因認
    其涉有刑法第三百零九條第一項之公然侮辱罪嫌等語。
  二按犯罪事實應依證據認定之，無證據不得推定其犯罪事實；不能證明被告犯罪者
    ，應諭知無罪之判決，刑事訴訟法第一百五十四條、第三百零一條第一項分別定
    有明文。又告訴人之告訴，本以使被告受刑事訴追為目的，故其陳述是否與事實
    相符，仍應調查其他證據，以資審認，若其攻擊之詞尚有瑕疵，則在此瑕疵未予
    究明以前，自不能採為斷罪基礎。
  三本件公訴人認被告涉有右揭公然侮辱罪嫌，無非係以告訴人甲○○○之指訴及證
    人鄭勝助之證詞為主要論據；然此業據被告堅決否認在卷。經查，甲○○○雖指
    稱被告公然辱罵其「老娼頭，所以絕子絕孫」等語，惟其先於偵查中具狀指稱被
    告在「高院博愛路門口」辱罵其前開話語，並經證人即甲○○○於臺灣高等法院
    九十一年重上更（三）字第一四一號刑事案件中之自訴代理人鄭勝助，證稱：「
    開完庭後，在博愛路高院門口那邊，丙○○罵甲○○○老娼頭才會絕子絕孫」等
    語在卷（見九十一年度他字第五三九一號偵查卷第二二頁背面）；復於本院調查
    時，改稱被告是在法院內，於法庭門口對其辱罵前開話語，並經該次庭期陪同出
    庭之友人乙○○陳稱被告是在法庭外辱罵甲○○○云云（均見本院九十二年六月
    三日筆錄）。核甲○○○對其究係於臺灣高等法院一樓門口、或該院樓上之法庭
    門口遭被告辱罵，前後所述不符，參以證人鄭勝助為甲○○○於前開案件中之自
    訴代理人，乙○○則為甲○○○友人，並遭被告傷害而提出前開傷害告訴，渠等
    或曾受任於甲○○○，或與被告間另有嫌隙，所為相互歧異之指證，均不足以佐
    證甲○○○之指訴。此外，復無其他積極證據足認被告涉有右揭公然侮辱犯行，
    即不能證明被告該部分犯罪，自應諭知無罪之判決。
據上論斷，應依刑事訴訟法第四百五十二條、第二百九十九條第一項前段、第三百零
一條第一項，刑法第二十八條、第五十五條、二百七十七條第一項、第四十一條第一
項前段，罰金罰鍰提高標準條例第一條前段、第二條，判決如主文。
本案經檢察官陳舒怡到庭執行職務
中     華     民     國     九 十 二     年     七     月     十 七     日
                                      臺灣臺北地方法院刑事第五庭
                                          法  官    劉方慈
右正本證明與原本無異。
如不服本判決，應於判決送達後十日內，向本院提出上訴狀。
                                          書記官    殷玉芬
中     華     民     國     九 十 二     年     七     月     二十一    日
附錄本案所犯法條全文
中華民國刑法第二百七十七條
(普通傷害罪)
傷害人之身體或健康者，處三年以下有期徒刑、拘役或一千元以下罰金。
犯前項之罪因而致人於死者，處無期徒刑或七年以上有期徒刑；致重傷者，處三年以
上十年以下有期徒刑。


司法院資訊處製作；財團法人民間司法改革基金會備份。
